【裁判字號】    98,易,120
【裁判日期】    980327
【裁判案由】    詐欺
【裁判全文】
臺灣基隆地方法院宣示判決筆錄           98年度易字第120號
公  訴  人  臺灣基隆地方法院檢察署檢察官
被      告  丙○○  原名陳金.
指定辯護人  本院公設辯護人甲○○
上列被告因詐欺案件（97年度偵緝字第561 號），於中華民國98
年3 月27日下午4 時在本院刑事第二法庭宣示判決，出席人員如
下：
    法      官 王慧惠
    書  記  官 王一芳
審判長起立朗讀判決主文、犯罪事實要旨、處罰條文，及告以上
訴限制、期間並提出上訴狀之法院，且諭知記載其內容：
一、主文：
    丙○○意圖為自己不法之所有，以詐術使人將本人之物交付
    ，累犯，處有期徒刑捌月，減為有期徒刑肆月，如易科罰金
    ，以新臺幣壹仟元折算壹日。
二、犯罪事實要旨：
  (一)丙○○（原名陳金旺）前曾分別因(甲)違反水土保持法案件，
    經臺灣高等法院於民國90年9 月28日，以90年度上訴字第41
    3 號判決有期徒刑七月確定；(乙)犯詐欺案件，經本院於90年
    9 月26日，以90年度易字第460 號判決有期徒刑五月確定。
    所犯(甲)(乙)二案，則經合併定刑為有期徒刑十一月（臺灣高等
    法院91年度聲字第193 號裁定），91年1 月10日發監執行、
    91年11月22日執行完畢（構成累犯）。其後，又因(丙)犯詐欺
    案件，經臺灣高等法院於93年10月28日，以93年度上易字第
    1024號判決有期徒刑四月確定，94年1 月4 日易科罰金執行
    完畢（構成累犯）。
  (二)緣「德茂市地重劃股份有限公司」（以下簡稱「德茂公司」
    ）前於94年12月間，將「基隆市○○區○○段大武崙自辦市
    地重劃區」（以下簡稱「重劃區」）之整地工程交由丙○○
    以「陞邑國際企業股份有限公司」名義（以下簡稱「陞邑公
    司」）負責承攬，而與「陞邑公司」簽訂「重劃區整地工程
    合約」1 份。乃丙○○明知其以「陞邑公司」名義而向「德
    茂公司」承攬之工作範圍，僅止「重劃區整地工程」乙項，
    而未兼括「重劃區公園綠化工程」在內，復明知自己洵無代
    「德茂公司」或其承包廠商將「重劃區公園綠化工程」轉包
    由乙○經營之「京大綠化工程有限公司」（以下簡稱「京大
    公司」）負責施作之權能，猶因經濟困窘、積欠債款，而萌
    生為自己不法所有之意圖暨詐騙他人財物之犯意，進而透過
    不知情之友人張盛義代為向乙○訛稱：「倘願支付工程價款
    之7%，而願以相當於新臺幣（下同）380,000 元之價額充作
    佣金，丙○○即願將其以『陞邑公司』名義而向『德茂公司
    』承攬之『重劃區公園綠化工程』轉交由『京大公司』負責
    施作」云云，藉此而使乙○陷於錯誤，誤認「德茂公司」果
    然已將「重劃區公園綠化工程」一併交由「陞邑公司」負責
    承攬，進而誤認丙○○果有轉交「重劃區公園綠化工程」予
    「京大公司」負責施作之權能，遂於95年9 月25日，在其住
    處即「基隆市○○區○○街104 巷9 之3 號4 樓」，逕將票
    面金額合計380,000 元之支票3 紙，交託張盛義轉交丙○○
    以代上開佣金380,000 元之交付。乃佣金給付以後，丙○○
    竟遲遲不能依約辦理工程轉交，甚且避不見面，至此，乙○
    方知受騙並即訴請究辦。
三、處罰條文 ：
    刑法第339 條第1 項、第47條第1 項、第41條第1 項前段、
    刑法施行法第1 條之1 ，中華民國九十六年罪犯減刑條例第
    2 條第1 項第3 款、第7 條、第9 條。
四、雙方合意內容之說明：
    按「受徒刑之執行完畢，或一部之執行而赦免後，五年以內
    故意再犯有期徒刑以上之罪者，為累犯，加重本刑至二分之
    一。」刑法第47條第1 項定有明文。又「犯罪在96年4 月24
    日以前者，除中華民國九十六年罪犯減刑條例第3 條第1 項
    所列各罪經宣告死刑、無期徒刑或逾有期徒刑一年六月之刑
    而應不予減刑以外，其經宣告之有期徒刑、拘役或罰金，各
    應減其刑期或金額之二分之一。」中華民國九十六年罪犯減
    刑條例（以下簡稱「九十六年減刑條例」）第2 條第1 項第
    3 款、第3 條第1 項亦有明定。至本案被告雖曾一度逃亡藏
    匿，而由臺灣基隆地方法院檢察署於97年12月1 日發佈通緝
    ，並於97年12月2 日為警緝獲，然參諸法院辦理九十六年減
    刑案件應行注意事項九所揭示意旨，核亦足見本案情節尚與
    「九十六年減刑條例」第5 條所指之「本條例施行前（即96
    年7 月16日以前）經通緝」之要件有間，換言之，本案尚無
    「九十六年減刑條例」第5 條「不得減刑」規定之適用，此
    要無可疑。從而，本件被告認罪且雙方考量「被告係於前案
    有期徒刑執行完畢後，五年以內，故意再犯本起最重本刑有
    期徒刑以上之罪」暨「九十六年減刑條例」之規定，進而合
    意：「被告願受有期徒刑八月之宣告，並依法減為有期徒刑
    四月，如易科罰金，以新壹幣1,000 元折算1 日」，依法當
    亦洵無違誤。
五、教示上訴期間及其限制：
    協商判決除有刑事訴訟法第445 條之4 第1 項第1 款於本訊
    問程序終結前，被告撤銷協商合意或檢察官撤回協商聲請者
    ；第2 款被告協商之意思非出於自由意志者；第4 款被告所
    犯之罪非第455 條之2 第1 項所定得以協商判決者；第6 款
    被告有其他較重之裁判上一罪之犯罪事實者；第7 款法院認
    應諭知免刑或免訴、不受理者情形之一，及違反同條第2 項
    法院「應於協商合意範圍內為判決；法院為協商判決所科之
    刑，以宣告緩刑或二年以下有期徒刑、拘役或罰金為限」之
    規定者外，不得上訴。
六、教示提出上訴狀之法院：
    本件如得上訴，而如不服本件判決，得自收受判決送達之日
    起10日內，向本院提出上訴書狀，上訴於第二審法院。
中    華    民    國    98    年    3     月    27    日
                  臺灣基隆地方法院刑事第四庭
                      書  記  官  王一芳
                      法      官  王慧惠
以上正本證明與原本無異。
本判決除有刑事訴訟法第455 條之4 第1 項第1 款、第2 款、第
4 款、第6 款、第7 款所定情形之一，或違反同條第2 項規定者
外，不得上訴。
如有前揭除外情形，對於本件判決如有不服，應於收受本判決後
10日內向本院提出上訴書狀，其未敘述上訴理由者，並得於提起
上訴後10日內向本院補提理由書狀（均須按他造當事人之人數附
繕本）「切勿逕送上級法院」。
中    華    民    國    98    年    3     月    27    日
                      書  記  官  王一芳
附錄論罪法條：
刑法第339 條第1 項
意圖為自己或第三人不法之所有，以詐術使人將本人或第三人之
物交付者，處5 年以下有期徒刑、拘役或科或併科1 千元以下罰
金。


司法院資訊處製作；財團法人民間司法改革基金會備份。
